【裁判字號】    90,毒抗,187
【裁判日期】    900606
【裁判案由】    撤銷停止戒治
【裁判全文】
臺灣高等法院高雄分院刑事裁定          九十年度毒抗字第一八七號
    抗  告  人
    即  被  告  甲○○
右抗告人因撤銷停止戒治案件，不服臺灣高雄地方法院中華民國九十年六月六日裁定
（九十年毒聲字第三五八三號），提起抗告，本院裁定如左：
      主      文
抗告駁回。
      理      由
一、本案經本院審理結果，認原審裁定並無不當，應予維持，並引用原審裁定書之理
    由。
二、抗告意旨略以抗告人因工作關係，須在外縣市工作，而鮮少返回高雄住處，且每
    次收受檢察署之通知接受尿液採驗時，均因無法送達於抗告人即受處分人而寄存
    於赤崁警察派出所，嗣抗告人返家時才發現郵務送達通知書而逕至派出所領取，
    且領取時間已逾檢察署通知時間，絕非抗告人故意未依指定期日規避尿液採驗等
    語；經查抗告人於九十年二月二十日經觀護人當面告知應於三月十三日下午三時
    到案接受採尿，其竟未到場，縱日後因工作關係離去住居所，然未向觀護人陳明
    ，亦未辦理戶籍異動，自屬違反保護管束情節重大，原審因而撤銷停止戒治處分
    ，令入戒治處所施以強制戒治，核無不當，本件抗告無理由，應予駁回。
據上論斷，應依刑事訴訟法第四百十二條，裁定如主文。
中    華    民    國      九十      年       七       月      二十四    日
                              臺灣高等法院高雄分院刑事第九庭
                                  審判長法官  張明松
                                        法官  任森銓
                                        法官  江泰章
右正本證明與原本無異。
不得再抗告。
                                      書記官  黃一秋
中    華    民    國      九十      年       七       月      二十五    日
                                                                        Ｑ
附件：
臺灣高雄地方法院刑事裁定                        九十年度毒聲字第三五八三號
    聲  請  人  臺灣高雄地方法院檢察署檢察官
    受 處分 人  甲○○  男二十七歲（民國○○○年○○月○○○日生）
                        住高雄縣梓官鄉○○○路一三０巷十三號
  居臺灣屏東戒治所
                        身分證統一編號：Ｓ一二二二七五八九號
右列受處分人因違反毒品危害防制條例案件，經檢察官聲請撤銷停止戒治（九十年度
聲撤戒二字第一六一號），本院裁定如左：
  主  文
甲○○撤銷停止戒治，令入戒治處所施以強制戒治。
  理  由
一、按強制戒治停止期間，應付保護管束，期滿未經撤銷者，視為強制戒治期滿；其
    違反保護管束應遵守事項情節重大者，得由檢察官聲請法院裁定撤銷停止戒治，
    毒品危害防制條例第二十二條第二項定有明文；再受保護管束人在保護管束期間
    內，應服從檢察官及執行保護管束者之命令，保安處分執行法第七十四條之二第
    二款亦有明文。
二、聲請意旨略以：右受處分人前因施用毒品案件，經貴院以八十九年度毒聲字第九
    八三七號裁定停止戒治，所餘戒治期間並宣付保護管束，惟受處分人竟於保護管
    束期間，有未依指定期日接受尿液採驗達三次以上，其違反保護管束情節重大，
    爰依法聲請撤銷保護管束，令入戒治處所施以強制戒治。
三、經核於法要無不合，應依毒品危害防制條例第二十二條第二項，裁定如主文。
中      華      民      國    九十      年      六      月      六      日
                              台灣高雄地方法院刑事第二庭
                                  法  官  施  柏  宏
右正本證明與原本無異。
如不服本裁定，應於裁定送達後五日內，向本院提出抗告狀。
                                  書記官  邱  秋  珍
中      華      民      國    九十      年      六      月      六      日


司法院資訊處製作；財團法人民間司法改革基金會備份。
